臺灣高等法院高雄分院民事裁定
111年度抗字第134號
抗  告  人  日大冷凍食品股份有限公司

法定代理人  張志育  
抗  告  人  佢懋股份有限公司

法定代理人  陳桂生  
共      同
代  理  人  張名賢律師
            黃羽駿律師
相  對  人  韓宜倫  
            張愛珠  
上列當事人間強制執行聲明異議事件，抗告人對於中華民國111
年4月15日臺灣高雄地方法院111年度執事聲字第3號裁定提起抗
告，本院裁定如下：
    主  文
抗告駁回。
抗告費用由抗告人負擔。
    理  由
一、抗告意旨略以：本件假處分標的物（121.75公噸魷魚、20.0
    38公噸阿根廷魷魚；下稱系爭漁貨）為食用目的冷凍漁貨，
    其保存期限為2年，而自抗告人於民國110年3月24日、25日
    、29日、30日交付相對人張愛珠起已逾1年，且本案訴訟進
    行曠日廢時，若僅禁止相對人處分而將系爭漁貨繼續存放於
    第三人合滿冷凍股份有限公司（下稱合滿公司）冷凍庫內，
    待本案訴訟（即原審110年度重訴字第216號）確定時，系爭
    漁貨將腐敗之虞，縱未完全腐敗，價值亦必將減少。況系爭
    漁貨為冷凍魷魚，110年7月5日之市場平均價格為每公斤新
    臺幣（下同）45元，此與抗告人日大冷凍食品股份有限公司
    （下稱日大公司）出貨時每公斤89元，相差甚多，且抗告人
    每月需支出6萬餘元冷凍保管費予合滿公司，保管費過鉅，
    足認系爭漁貨有價格減少之虞或保管需費過多之情，抗告人
    聲請依強制執行法拍賣系爭漁貨，並提存拍賣所得價金，自
    無不合。詎原審司法事務官竟駁回抗告人聲請及聲明異議，
    抗告人不服提起異議，亦遭原裁定駁回。為此爰提起本件抗
    告，請求廢棄原裁定，准將系爭漁貨拍賣提存賣得價金等語
    。
二、經查：
　㈠抗告人日大公司、佢懋股份有限公司（下稱佢懋公司）前持
    本院110年度抗字第170號假處分裁定為執行名義（下稱系爭
    假處分卷及執行名義），聲請對相對人韓宜倫、張愛珠存放
    於合滿公司之系爭漁貨為假處分執行，經原審民事執行處以
    110年度司執全字第179號受理，並於110年6月5日辦理假處
    分查封執行完畢等情，業據本院調取前開執行事件卷核閱屬
    實，並有假處分執行筆錄、指封切結書、現場照片在卷可佐
    （見原審司執全卷第151頁至第159頁、第393頁至第412頁）
    ，堪信為真實。
　㈡按假扣押之動產，如有價格減少之虞或保管需費過多時，執
    行法院得因債權人或債務人之聲請或依職權，定期拍賣，提
    存其賣得金，此規定於假處分之執行準用之，強制執行法第
    140條準用同法第134條規定明定。故依上述規定可知，假處
    分係以原物保管為原則，僅於有價格減少之虞或保管需費過
    多時之例外情形下，始得予以拍賣提存賣得價金。
　㈢抗告人雖主張系爭漁貨有腐敗、價值減少之虞云云，惟系爭
    漁貨係保存於冷凍庫中，又依冷凍庫租賃契約第4項約定，
    可知該冷凍庫之冷度保持於攝氏零下20度以下（見系爭假處
    分本院卷第253頁至第254頁），而系爭漁貨於執行司法事務
    官查封後，除另有執行命令外，並不會再度開啟，故系爭漁
    貨於保存攝氏零下20度之恒溫環境，自無腐敗之虞。又系爭
    漁貨為魷魚，而影響魷魚價格波動，最大的因子為產季生產
    捕撈之數量多寡，量多則價跌，量少則價揚，冷凍魷魚之市
    場價格受供需影響極大，冷凍魷魚冷凍存放期間，倉儲溫度
    若未能維持在魷魚中心溫度達攝氏零下18度以下之恆定環境
    ，可能影響產品品質，進而影響價格，惟倘大環境欠缺漁貨
    ，其價格未必下滑等情，有高雄區漁會、台灣水產工業同業
    公會函在卷可佐（見系爭假處分本院卷第267頁至第268頁、
    第271頁），顯見系爭漁貨維持於零下20度之低溫恒定環境
    下冷凍保存，價格並不會因此受影響。抗告人主張抗告人雖
    主張系爭漁貨有腐敗、價值減少之虞云云，自不足採。
　㈣抗告人雖另主張其保管系爭漁貨需費過多，並提出合滿公司1
    10年8月至111年3月開立之統一發票影本8紙佐證（見本院卷
    第87頁至第93頁）。惟依上述統一發票記載，抗告人日大公
    司每月支出冷凍費含稅為67,830元。另依上述冷凍費及本案
    訴訟依司法院頒1至3審辦案期限合計4年又4月，合計52個月
    計算，至本案訴訟確定時為止，冷凍費支出約為3,527,160
    元（計算式：67,830X52=3,527,160），相較於抗告人出售
    系爭漁貨之價格高達29,611,709元（見系爭假處分原審卷第
    25頁），僅佔約12%，並無需費過多之情。抗告人主張保管
    系爭漁貨需費過多云云，亦難足採。故系爭漁貨並無強制執
    行法第134條規定，有價格減少之虞或保管需費過多之情形
    ，堪予認定。
　㈤至相對人韓宜倫於系爭假處分案件抗告時，雖曾主張將系爭
    漁貨變賣提存價金（見系爭假處分本院卷第15頁），惟此並
    非相對人二人共同主張，且相對人韓宜倫另於系爭漁貨假處
    分執行時，具狀反對變價拍賣（見原審司執全卷頁165頁）
    ，並於本院詢問其意見時，再度來電表示反對，有本院電話
    紀錄可佐。另相對人張愛珠則始終未表示意見。故本件在兩
    造並無一致之意見，且不符強制執行法第134條規定之情形
    下，依首揭規定及說明，自仍應以原物保管。
三、原審司法事務官駁回抗告人聲請及聲明異議，原審駁回抗告
    人異議，均無不當。抗告意旨指摘原裁定不當，求予廢棄，
    為無理由，應予駁回。
四、據上論結，本件抗告為無理由，爰裁定如主文。
中　　華　　民　　國　　111 　年　　7 　　月　　19　　日
                          民事第五庭
                                  審判長法官  蘇姿月
                                  法      官  郭宜芳
                                  法      官  劉傑民
以上正本證明與原本無異。
如不服本裁定應於送達後10日內向本院提出再抗告狀（須按他造
當事人之人數附繕本），並繳納再抗告費新臺幣1,000元。再為
抗告僅得以適用法規顯有錯誤為理由，並應委任律師為代理人。
如委任律師提起再抗告者，應一併繳納再抗告費。
中　　華　　民　　國　　111 　年　　7 　　月　　19　　日
                                      書記官  林家煜
附註：
再抗告人之配偶、三親等內之血親、二親等內之姻親，或再抗告
人為法人、中央或地方機關時，其所屬專任人員具有律師資格並
經法院認適當者，亦得為第三審代理人。
再抗告人或其法定代理人具有律師資格者及前項情形，應於提起
再抗告或委任時釋明之。